# 请教陈版，关于附有股权回购的长期股权投资的处理

提问人：德 鲁 大叔 时间：2023-02-22 14:30:40
请教陈版主如下几个问题：
一、附有股权回购的长期股权投资，回购金额为本金+利息（单利），回购义务人的账务处理 ：
（ 1 ）个别报表层面如何进行账务处理？只需确认一项衍生金融负债么？那么衍生金融负债是按预计回购时该标的股权的公允价值小于回购价款的差额计量？还是按回购金额（本金+利息）与回购时股权公允价值孰高计量？回购时该标的股权的公允价值如何取得？回购价款是否需折现？借方应挂什么科目呢？
（ 2 ）合并报表层面首先应冲回单体报表的会计分录，才需要就回购义务被触发时需支付的金额款项确认负债，回购金额为本金+利息（单利），是否需折现？借方应挂什么科目？
二、附有回购义务的股份支付处理是否与附有股权回购的长期股权投资相同？
三、支取受限的银行存款如何计提坏账？借方：信用减值损失，贷方科目？实务中好像很少看到。

回答人：chenyiwei
1 、回购义务人是被投资公司本身，还是仅仅由其大股东承担回购义务，或者这两者承担连带责任？你说的“个别报表层面只需确认一项衍生金融负债”是在被投资企业的大股东承担回购义务（含连带责任）时，该大股东个别报表层面的处理。如果是被投资方自身，或者大股东的合并报表层面，是要按回购义务金额全额确认负债的。
2 、该大股东合并报表层面的处理如你所述，需首先应冲回单体报表的会计分录，才需要就回购义务被触发时需支付的金额款项确认负债，回购金额为本金+利息（单利），即期末余额为本金加截至当前的累计利息。借方为资本公积。
3 、附有回购义务的股份支付处理按解释 7 号第五条处理。由于限制性股票在解锁前并未实际被视为发行在外股份，故作为库存股列示，这一点与授予投资人的回购权不同。
4 、银行本身没有信用风险的情况下，支取受限的银行存款发生损失是由于导致其被冻结的其他事项，如诉讼损失等，因此应通过预计负债等其他科目来体现其影响，而不是对银行存款本身计提坏账。